# 预计损失

提问人：196688 时间：2016-12-29 11:27:39
请问陈版主， 2015 年甲公司应收客户 100 万元，应付客户的保证金 20 万元。但客户的保证金是通过银行贷款支付的，甲公司与客户和银行签订了 3 方协议，约定客户不归还贷款，甲公司需向银行支付。期后（ 2016 年），甲公司支付了该笔贷款。 2015 年该笔应收款无法收回，预计资产损失应不应该扣除保证金？预计损失是 100 万还是 80 万元？谢谢！遇到难题，第一个想到的是您，因为每次都能从您那得到好的答案。

回答人：chenyiwei
通过三方协议，甲公司原先应付给客户的保证金 20 万转为对银行的负债，但其原有的应收客户 100 万元并不受影响。因此在计算坏帐损失时，应针对该 100 万元的应收账款进行考虑。

提问人：然后呢然后呢 时间：2016-12-29 20:05:03
看了陈版的回答，有些疑惑，保证金是到底是谁付给谁的呀？甲公司付给客户，还是客户付给甲公司？

回答人：chenyiwei
我理解是客户支付给甲公司的，甲公司作为收取一方挂负债。